臺灣高等法院刑事裁定
110年度聲再字第158號
聲  請  人  
即受處分人  辛桐宇


                 （現於法務部○○○○○○○○強制戒治中）
上列聲請人因違反毒品危害防制條例案件，對於本院110年度毒
抗字第377號，中華民國110年3月18日所為之第二審確定裁定（
原審案號：臺灣士林地方法院110年度毒聲字第191號；聲請案號
：臺灣士林地方檢察署110年度聲戒字第31號、109年度毒偵字第
1944號），聲請重新審理，本院裁定如下：
    主  文
重新審理之聲請駁回。
    理  由
一、聲請重新審理意旨略以：法務部以民國110年3月26日法矯字
    第11006001760號函修正頒布「有無繼續施用毒品傾向評估
    標準評分說明手冊」，其中「前科紀錄與行為表現」之第1
    題及第3題之計分方式修正如下(餘無修正)：㈠第1項「毒品
    犯罪相關司法紀錄」：計分方式修正為每筆(次)為5分，總
    分上限為10分；㈡第3項「其他犯罪相關紀錄」：計分方式修
    正為每筆(次)為2分，總分上限為10分。故本院110年度毒抗
    字第377號裁定（下稱原確定裁定）原駁回之原因及計分方
    式，尚非妥適，請就聲請人即受處分人辛桐宇（下稱聲請人
    ）「前科紀錄與行為表現」之評分，依法務部以110年3月26
    日法矯字第11006001760號函修正頒布之評分方式，重新給
    予適法之裁定云云。
二、「觀察、勒戒及強制戒治之裁定確定後，有下列情形之一，
    認為應不施以觀察、勒戒或強制戒治者，受觀察、勒戒或強
    制戒治處分之人，或其法定代理人、配偶，或檢察官得以書
    狀敘述理由，聲請原裁定確定法院重新審理：一、適用法規
    顯有錯誤，並足以影響裁定之結果者。二、原裁定所憑之證
    物已證明為偽造或變造者。三、原裁定所憑之證言、鑑定或
    通譯已證明其為虛偽者。四、參與原裁定之法官，或參與聲
    請之檢察官，因該案件犯職務上之罪，已經證明者。五、因
    發現確實之新證據足認受觀察、勒戒或強制戒治處分之人，
    應不施以觀察、勒戒或強制戒治者。六、受觀察、勒戒或強
    制戒治處分之人，已證明其係被誣告者。」、「聲請重新審
    理，應於裁定確定後三十日內提起。但聲請之事由，知悉在
    後者，自知悉之日起算。」、「法院認為無重新審理之理由
    ，或程序不合法者，應以裁定駁回之。」毒品危害防制條例
    第20條之1第1項、第2項、第4項前段，分別定有明文。
三、經查：
　㈠聲請人前因施用第二級毒品案件，經臺灣士林地方法院（下
    稱原審法院）及本院分別以109年度毒聲字第155號、109年
    度毒抗字第342號裁定送勒戒處所觀察、勒戒，由法務部○○○
    ○○○○○附設勒戒處所醫療人員評分結果，認（一）前科紀錄
    與行為表現部合計為105分（靜態因子分數：1.毒品犯罪相
    關司法紀錄為「9筆」計90分；2.首次毒品犯罪年齡為「21
    歲至30歲」計5分；3.其他犯罪相關紀錄為「有，5筆」計10
    分；4.入所時尿液毒品檢驗為「無藥物反應」計0分，合計
    為105分；動態因子分數：5.所內行為表現：0分）、（二）
    臨床評估部分合計為18分（靜態因子分數：1.物質使用行為
    ：1-1多重毒品濫用為「無」計0分；1-2合法物質濫用為「
    有，種類為菸」計2分；1-3使用方式為「無注射使用」計0
    分；1-4使用年數為「超過1年」計10分，合計為12分；動態
    因子分數：2.精神疾病共病【含反社會人格】為「無」計0
    分；3.臨床綜合評估【含病識感、動機、態度、就醫意願】
    為「重度」計6分，合計為6分）、（三）社會穩定度部分合
    計為7分（靜態因子分數：1.工作為「兼職工作速食店兼職
    」計2分，2.家庭：2-1家人藥物濫用為「無」計0分，合計
    為2分；動態因子分數：2-2入所後家人是否訪視為「有」計
    0分；2-3出所後是否與家人同住為「否」計5分，合計為5分
    ）。以上（一）至（三）部分之總分合計為130分（靜態因
    子分數共計119分，動態因子分數共計11分），經綜合判斷
    為「有繼續施用毒品傾向」，原審法院依檢察官之聲請，以
    110年度毒聲字第191號裁定令聲請人入戒治處所施以強制戒
    治，其期間為6個月以上，至無繼續強制戒治之必要為止，
    但最長不得逾1年，再經本院以110年度毒抗字第377號裁定
    抗告駁回而確定，有上開各案號裁定（見臺灣士林地方檢察
    署109年度毒偵字第1944號影卷【下稱毒偵影卷】第57至58
    頁、第75至78頁、第109至112頁；本院110年度毒抗字第377
    號卷【下稱毒抗377卷】第23至29頁）、法務部○○○○○○○○110
    年2月8日新戒所衛字第11007003360號函暨檢附該所附設勒
    戒處所觀察勒戒人辛桐宇「有無繼續施用毒品傾向證明書」
    及「有無繼續施用毒品傾向評估標準紀錄表」在卷可稽（見
    毒偵影卷第95至99頁）等情，業經調閱本院110年度毒抗字
    第377號全卷核閱無訛。又裁判應於製作裁判書時成立，其
    宣示或送達，係裁判對外發生效力之方法，是以裁判於對外
    發表時發生效力，即法院之裁判經宣示後，未宣示者經送達
    後，即發生其外部效力。本院110年度毒抗字第377號裁定未
    經宣示，嗣於110年3月22日送達臺灣高等檢察署檢察官收受
    ，並於110年3月23日對聲請人所在地即法務部○○○○○○○○送達
    由聲請人收受，有本院送達證書在卷為憑（見毒抗377卷第3
    1頁、第35頁），是以聲請人於裁定確定後30日內之110年4
    月1日向裁定確定之本院聲請重新審理，自屬合法，合先敘
    明。
　㈡聲請人於觀察、勒戒期間，經法務部○○○○○○○○附設勒戒處所
    醫療人員，依其本職學識就聲請人之前科紀錄與行為表現、
    臨床評估、社會穩定度等因素所為之綜合判斷，具有科學驗
    證所得之結論，且由形式上觀察，並無擅斷或濫權等明顯不
    當之情事，法院宜予尊重其行政職權之行使及專業之判斷。
    原審據此裁定聲請人入戒治處所施以強制戒治，其期間為6
    個月以上，至無繼續強制戒治之必要為止，但最長不得逾1
    年，再經本院裁定駁回聲請人之抗告，業經本院審閱相關案
    卷後，核其認事用法並無不合，且無違經驗、論理法則。
　㈢聲請人固以本件應依法務部110年3月26日法矯字第110060017
    60號函修正頒布「有無繼續施用毒品傾向評估標準評分說明
    手冊」評分，重新裁定云云，惟聲請人此一主張，核非毒品
    危害防制條例第20條之1第1項聲請重新審理之事由。又本件
    聲請重新審理意旨並未檢附任何事證，說明法務部○○○○○○○○
    附設勒戒處所醫療人員所為之綜合判斷有明顯不當，且足認
    聲請人應不施以強制戒治之情形，尚不足以動搖原確定裁定
    之認定，亦難認有重新審理之理由。
　㈣綜上，本件聲請人聲請重新審理，並無毒品危害防制條例第2
    0條之1第1項各款所定情形，其所為重新審理之聲請，為無
    理由，應予駁回。
據上論斷，應依毒品危害防制條例第20條之1第4項前段，裁定如
主文。
中　　華　　民　　國　　110 　年　　4 　　月　　9 　　日
                  刑事第三庭    審判長法　官  張惠立
                                      法　官  廖怡貞
                                      法　官  張江澤
以上正本證明與原本無異。
不得抗告。
                                      書記官  林明慧
中　　華　　民　　國　　110 　年　　4 　　月　　12　　日